臺灣屏東地方法院民事判決　　　　　　　　100年度智字第3號
原　　　告　陳正華
被　　　告　郭長源
上列當事人間請求侵權行為損害賠償事件，本院於中華民國100
年10月27日言詞辯論終結，判決如下：
    主  文
原告之訴駁回。
訴訟費用由原告負擔。
    事  實  及  理  由
一、按原告於判決確定前，得撤回訴之全部或一部；但被告已為
    本案之言詞辯論者，應得其同意，民事訴訟法第262 條第1
    項定有明文。本件原告已具狀撤回其訴，惟被告表明不同意
    其撤回，故仍應予審判，合先敘明。
二、原告主張：原告於民國96年12月間向經濟部智慧財產局申請
    「用於辨識鳥禽之腳環之製造方法及其結構」之專利，嗣於
    98年10月1 日獲頒「發明第I315181號」專利證書，現仍為
    專利權人。詎被告於其經營位於屏東縣潮州鎮○○路17號之
    百勝鴿園內，公然陳列販售仿製腳環，已有一年之久，嗣經
    原告於99年12月28日、100 年1 月7 日查獲，被告顯係故意
    侵害原告上開專利權，爰依專利法第84條第1 項前段、民法
    第184 條第1 項前段、後段或第2 項規定請求損害賠償，請
    擇一為原告勝訴判決等語。並聲明：被告應給付原告新臺幣
    （下同）32萬元，及自起訴狀繕本送達翌日起至清償日止，
    按年利率百分之五計算利息。
三、被告則以：被告所販售之腳環，係訴外人鄭博仁寄賣，伊將
    貨架一部分提供鄭博仁擺放樣品，僅收取上架費，腳環何時
    上架，伊不知情，原告派人來向伊訂購，伊就幫忙向鄭博仁
    訂購，鄭博仁經銷之腳環有無侵害專利權，當時伊不知情，
    一般零售商都不會查證此事，自無故意或過失。其次，原告
    毫無證據證明其受有何損害。又類似原告申請專利權之腳環
    在市面上流通已久，早於原告申請專利權之前，從而原告之
    專利權亦有應撤銷或廢止之原因，自不得對被告主張權利。
    況事後已知原告係以電鍍方式為其專利範圍，被告遭控侵權
    之腳環則係陽極處理層，技術特徵本不同等語。並聲明：(一)
    原告之訴駁回；(二)如受不利判決，願供擔保請准免為假執行
    之宣告。
四、按當事人於言詞辯論時為訴訟標的之捨棄或認諾者，應本於
    其捨棄或認諾為該當事人敗訴之判決，民事訴訟法第384 條
    定有明文。茲原告於本院100 年10月27日言詞辯論期日陳明
    捨棄本件之訴，業記明筆錄（見本院卷229 頁），揆諸上開
    規定，本院自應為原告敗訴之判決。
五、訴訟費用負擔之依據：民事訴訟法第78條。
中    華    民    國   100    年    11    月    10    日
                  民事第二庭    法  官  蔡嘉裕
正本係照原本作成。
如不服本判決，應於收受送達後20日內，向本院提出上訴狀（須
按他造當事人之人數附繕本）。
中    華    民    國   100    年    11    月    10    日
                                書記官  蘇小雅